臺灣臺南地方法院刑事判決
110年度易字第1112號
公  訴  人  臺灣臺南地方檢察署檢察官
被      告  吳俊定




上列被告因竊盜案件，經檢察官提起公訴（110年度偵字第20326
、22480號），被告於準備程序中就被訴事實為有罪之陳述，經
本院裁定進行簡式審判程序，判決如下：
    主  文
吳俊定犯攜帶凶器竊盜罪，累犯，處有期徒刑柒月；又犯竊盜罪
，累犯，處罰金新台幣貳仟元，如易服勞役，以新臺幣壹仟元折
算壹日。
    犯罪事實及理由
一、犯罪事實：吳俊定曾因犯竊盜等罪，經本院以107年度易字
    第1361號確定判決，判處應執行有期徒刑4月、拘役80日，
    經與他罪定應執行刑與接續執行，有期徒刑部分於民國109
    年2月13日執行完畢。詎其猶不知悔改，於下列時、地，分
    別基於竊盜犯意，實施下列犯行：
  ㈠吳俊定於110年9月27日上午7時許，在臺南市永康區永華路與
    文化路口旁空地，基於意圖為自己不法所有竊盜之犯意，持
    客觀上足供兇器使用之老虎鉗子1支，剪取興泰投資股份有
    限公司（下稱興泰公司）在該土地上配電箱內之電線10條及
    無熔絲開關8組。嗣吳俊定在實施上開犯行時，遭路過之董
    芳銘目擊並報警而查獲上情。
  ㈡吳俊定於110年10月5日凌晨3時許，騎乘腳踏車途經臺南市○○
    區○○路00巷0號「中塸元帥廟」，見廟內供桌上之供品水果
    無人看管，竟另行基於意圖為自己不法所有之竊盜犯意，徒
    手竊取香蕉1串、鳳梨3顆、西瓜1顆及葡萄柚4顆（價值合計
    新臺幣150元）後自該址離去，並將竊得之水果供己食用完
    畢。嗣因廟公柯見雄報警處理，經警調閱相關監視攝影畫面
    ，始循線查悉上情。
  ㈢案經臺南市政府警察局永康分局報告臺灣臺南地方檢察署檢
    察官偵查起訴。　
二、本件被告所犯係死刑、無期徒刑、最輕本刑為3年以上有期
    徒刑以外之罪，其於準備程序中就被訴事實為有罪之陳述，
    經法官告知簡式審判程序之旨，並聽取公訴人及被告之意見
    後，認宜為簡式審判程序，依刑事訴訟法第273條之1第1項
    規定，裁定進行簡式審判程序加以審理，則依據刑事訴訟法
    第273條之2、同法第159條第2項之規定，不適用傳聞法則有
    關限制證據能力之相關規定；並得依同法第310條之2之準用
    同法第454條之規定製作略式判決書（僅記載「證據名稱」
    ），合先敘明。
三、上揭犯罪事實，有下列證據可資佐證：
  ㈠被告於警詢、偵訊及本院準備與審理程序中之自白。
  ㈡證人即被害人興泰公司員工莊孟憲、現場目擊之人董芳銘、
    中塸元帥廟廟公柯見雄之證言。
　㈢興泰公司土地所有權狀影本。
　㈣臺南市政府警察局永康分局扣押筆錄、扣押物品目錄表、贓
    物認領保管單。
　㈤現場、地景照片、蒐證照片。
　㈥興泰公司經濟部商工登記公示資料查詢結果。　　
　㈦中塸元帥廟監視攝影畫面翻拍照片。
四、核被告就犯罪事實一㈠部分，所為係犯刑法第321條第1項第3
    款之攜帶凶器竊盜罪；就犯罪事實一㈡部分，所為係犯刑法
    第320條第1項之竊盜罪。被告所犯上開二罪間，犯意各別，
    行為互殊，應分論併罰。被告有事實欄所載論罪科刑與執行
    完畢之紀錄，有被告之臺灣高等法院前案紀錄表附卷可稽。
    其於有期徒刑執行完畢後，5年以內故意再犯本案有期徒刑
    以上之罪，均為累犯，皆應依刑法第47條第1項規定加重其
    刑。至司法院釋字第775號解釋，依解釋文及理由之意旨，
    係指構成累犯者，不分情節，一律加重最低本刑，於不符合
    刑法第59條所定要件之情形下，致生行為人所受之刑罰超過
    其所應負擔罪責之個案，不符罪刑相當原則、比例原則。於
    此範圍內，在修正前，為避免發生上述罪刑不相當之情形，
    法院就該個案應裁量是否加重最低本刑；依此，該解釋係指
    個案應量處最低法定刑、又無法適用刑法第59條在內減輕規
    定之情形，法院應依此解釋意旨裁量不予加重最低本刑（最
    高法院108年度台上字第338號判決意旨參照）。查本件依被
    告構成累犯及犯罪之情節，並無上開情事，自仍有累犯加重
    其刑規定之適用，併此敘明。爰審酌被告正值壯年，不思循
    正途賺取所需，恣意竊取他人財物，顯見其法治概念薄弱，
    惟於犯罪後就上開犯行坦承不諱，被害人等皆不願提告。兼
    衡被告自陳其為高職一、二年級肄業之智識程度、從事水泥
    工與鋼鐵工，每日薪資均為新台幣(下同)2500元，已經離婚
    ，1 兒1 女與前妻生活，父母親均已79歲，生活於永康探索
    教育公園廁所附近，被告會去該處與父母會面等一切情狀，
    分別量處如主文所示之刑，罰金部分並諭知如易服勞役之折
    算標準，以資懲戒。
五、沒收：被告竊得之
  ㈠犯罪所用之物部分：被告用以為犯罪事實欄一㈠所示加重竊盜
    犯行所用之器械為老虎鉗，雖經扣案，然被告辯稱非其所有
    ，係向他人所借(見110年度偵字第20326號卷第62頁)，而本
    案查無證據證明係被告所有，爰不為沒收之諭知。
  ㈡犯罪所得部分：被告於犯罪事實欄一㈠中竊得之電線10條及無
    熔絲開關8組等物，已經發還被害人興泰公司，由員工莊孟
    憲具領，有卷附贓物認領保管單，附卷可稽。自毋庸為沒收
    之諭知。至被告於犯罪事實欄一㈡中竊得之香蕉1串、鳳梨3
    顆、西瓜1顆及葡萄柚4顆等物已經被告食用完畢，價值合計
    約150元甚微，亦毋庸為沒收或追徵之諭知。
六、依刑事訴訟法第299條第1項、第273條之1第1項、第310條之
    2，刑法第320條第1項、第321條第1項第3款、第47條第1項
    、第42條第3項前段，判決如主文。
本案經檢察官 許華偉 提起公訴，檢察官 陳于文 到庭執行職務
。
中　　華　　民　　國　　111 　年　　1 　　月　　17　　日
                    刑事第三庭    法　官 蔡直青
以上正本證明與原本無異。
如不服本判決應於收受本判決後20日內向本院提出上訴書狀，並
應敘述具體理由。其未敘述上訴理由者，應於上訴期間屆滿後20
日內向本院補提理由書狀（均須按他造當事人之人數附繕本）「
切勿逕送上級法院」。 
                                  書記官 鄭瓊琳
中　　華　　民　　國　　111 　年　　1 　　月　　17　　日
附錄本案論罪科刑法條：
中華民國刑法
第 320 條
①意圖為自己或第三人不法之所有，而竊取他人之動產者，為竊
  盜罪，處五年以下有期徒刑、拘役或五十萬元以下罰金。
②意圖為自己或第三人不法之利益，而竊佔他人之不動產者，依
  前項之規定處斷。
③前二項之未遂犯罰之。

第 321 條
①犯前條第1項、第2項之罪而有下列情形之一者，處6月以上5年
  以下有期徒刑，得併科50萬元以下罰金：
　一、侵入住宅或有人居住之建築物、船艦或隱匿其內而犯之。
  二、毀越門窗、牆垣或其他安全設備而犯之。
  三、攜帶兇器而犯之。
  四、結夥三人以上而犯之。
  五、乘火災、水災或其他災害之際而犯之。
  六、在車站、港埠、航空站或其他供水、陸、空公眾運輸之 
　　  舟、車、航空機內而犯之。
②前項之未遂犯罰之。